---
title: 'Übung 03: Pandemieausbruch'
author: "Tobias Blesgen und Leonardo Thome"
date: "09.06.2021"
output:
  pdf_document: default
  html_document:
    df_print: paged
header-includes: 
 - \usepackage{amssymb}
 - \usepackage{amsmath}
 - \usepackage[ngerman]{babel}
 - \bibliographystyle{unsrtnat}
---

```{r setup, include=FALSE}
knitr::opts_chunk$set(echo = TRUE)
```

Im Folgenden wollen wir ein Simulierte Pandemieausbreitung von SARS-CoV-2 für verschiedene Parameter im SIR Modell betrachten.
Das SIR  Modell beschreibt den zeitlichen Verlauf mit folgendem Differentialgleichungssystem.
\begin{equation}
      S'(t) = -\frac{\beta}{N}S(t)I(t) -\Gamma(t)+ \delta V(t)
\end{equation}

\begin{equation}
      I'(t) = \frac{\beta}{N}S(t)I(t) -\alpha I(t)
\end{equation}

\begin{equation}
      R'(t) = \alpha I(t)
\end{equation}

\begin{equation}
      V'(t) = \Gamma(t) - \delta V(t)
\end{equation}
Hierbei entspricht S der Zahl der noch nicht Infektierten, I der aktuell kranken, R der Genesenen und V der Geimpften. Wir werden im Verlauf der Simulationen die Geimpftenzahl mit der Anzahl der Personen mit Zweitimpfung gleichsetzen. Desweiteren ist N die Gesammtbevölkerung, $R_0$ entspricht der Basisreproduktionszahl, $\alpha$ der inversen ANSTECKBARZEIT (?), $\beta = R_0 * \alpha$, $\Gamma$ die Impfungsrate und $\delta$ die Rate mit der Geimpfte erkranken.

# Lunge Jutta Verfahren

Um die differenziellen Gleichungssysteme auszuwerten, verwenden wir das Runge-Kutta Verfahren nach

\begin{equation}
  x_{i+1} = x_i + \frac{h}{2}[f(t_i, x_i) + f(t_i+h, x_i+h f(t_i,x_i))]
\end{equation}

Wobei sich in unserem f aus den vier Anteilen von S, I, R und V zusammensetzt. Wir werden die Auswirkungen der Schrittweite am Ende der Auswertung genauer betrachten.

# Implementation



```{Rcpp}
#include<Rcpp.h>
#include<stdlib.h>
#include<stdio.h>
#include<vector>
#include<algorithm>

using namespace Rcpp;

// Wir verwenden Strukturen um Funktionsargumente uebersichtlicher zu halten
typedef struct
{
    double S, I, R, V;
} Status;

typedef struct
{
    double alpha, beta, delta, N, gamma;
} Parameter;

// Template zum zerschneiden der verwendeten Vektoren
template<typename T>
std::vector<T> slice(std::vector<T> const &v, int m, int n)
{
    auto first = v.cbegin() + m;
    auto last = v.cbegin() + n + 1;
 
    std::vector<T> vec(first, last);
    return vec;
}

// Berechnung der Ableitungen nach den DGL
void f(Status alterStatus, Parameter parameter, Status& neuerStatus){
  double Gamma = std::min(parameter.gamma,alterStatus.I);
    neuerStatus.V = Gamma - parameter.delta * alterStatus.V;
    neuerStatus.R = parameter.alpha * alterStatus.I;
    neuerStatus.I = parameter.beta * alterStatus.S * alterStatus.I/parameter.N
      - parameter.alpha * alterStatus.I;
    neuerStatus.S = -parameter.beta * alterStatus.S * alterStatus.I/parameter.N
      - Gamma + parameter.delta * alterStatus.V;
}

// Ein Intergrationsschritt nach Runge-Kutta
void rkSchritt(Status& status, Parameter parameter, double h){
    Status fStatus;                 // Standart Ableitung
    f(status, parameter, fStatus);
    Status f2Status;                // Mischterm Ableitung
    Status gemischt = {.S = status.S + h*fStatus.S, .I = status.I
      + h*fStatus.I, .R = status.R + h*fStatus.R, .V = status.V + h*fStatus.V};
    f(gemischt, parameter, f2Status);
    status.V = status.V + h/2*(fStatus.V + f2Status.V);
    status.R = status.R + h/2*(fStatus.R + f2Status.R);
    status.S = status.S + h/2*(fStatus.S + f2Status.S);
    status.I = status.I + h/2*(fStatus.I + f2Status.I);
}

//[[Rcpp::export]]
Rcpp::List durchlauf(const int maxSchritte, const double h,
                            const double S, const double I, const double R,
                            const double V, const double alpha,
                            const double beta, const double delta,
                            const double N, const double gamma,
                            const double x0,const int I_min = 1){
  // Arrays der Werte zur späteren Ausgabe
    std::vector<double> xValue(maxSchritte);
    std::vector<double> SValue(maxSchritte);
    std::vector<double> IValue(maxSchritte);
    std::vector<double> RValue(maxSchritte);
    std::vector<double> VValue(maxSchritte);
  // Quelltext
  Status status = {.S = S, .I = I, .R = R, .V = V};
  Parameter parameter = {.alpha = alpha, .beta = beta, .delta = delta, .N = N, .gamma = gamma};
  // Schleife bis zur Abbruchsbedingung
    for (int i = 0; i < maxSchritte; i++){
      xValue[i] = x0 + i*h;
      SValue[i] = status.S;
      IValue[i] = status.I;
      RValue[i] = status.R;
      VValue[i] = status.V;
      rkSchritt(status, parameter, h);
  // Vorzeitige Abbruchbedingung    
      if(status.I < I_min && i>10){
          // Rückgabe für eine grafische Wiedergabe
          return List::create(Named("x") = slice(xValue,0,i), 
                              Named("S") = slice(SValue,0,i), 
                              Named("I") = slice(IValue,0,i),
                              Named("R") = slice(RValue,0,i), 
                              Named("V") = slice(VValue,0,i)
          );
      }
    }
  // Rückgabe für eine grafische Wiedergabe
    return List::create(Named("x") = xValue, Named("S") = SValue, 
                        Named("I") = IValue, Named("R") = RValue, 
                        Named("V") = VValue
    );
}

```

# Auswertung
## Ohne Gegenmaßnahmen
```{r, echo=FALSE}
N = 8.3e7
S = N - 5000
I = 5000
R = 0
V = 0
R0 = 2.9
alpha = 1/7
beta = R0 * alpha
delta = 0
gamma = 0
h = 1
schritte = 1000
schutzlos1 = durchlauf(schritte, h, S, I, R, V, alpha, beta, delta, N, gamma, 0)
```

```{r, echo=FALSE, fig.cap="\\label{fig:std} Entwicklungskurven"}
plot(schutzlos1$x, schutzlos1$S, "l", xlab = "Tage", ylim=c(0, schutzlos1$S[1]),ylab = "Menschen", col = "dark blue")
lines(schutzlos1$x, schutzlos1$I, "l", col = "dark green")
lines(schutzlos1$x, schutzlos1$R, "l", col = "red")
legend(150,6e7,legend=c("S", "I","R"), col = c("dark blue", "green","red"), lty=1:1)
```

Abb. \ref{fig:std} bestätigt bereits, dass unsere Funktion die erwarteten Infektionskurven ausgibt. Betrachten wir nun die Kurven für $R_0 \in [1,20]$, so können wir in Abb. \ref{fig:LSD} sehen, wie sich die Krankheit für große Basisreproduktionszahlen auf wenige Tage fokusiert und die Infektionszahlen in die Höhe steigen. Im Vergleich dazu sind die Kurven für kleine Basisreproduktionszahlen deutlich flacher, strecken sich jedoch auch über ein Vielfaches der Zeit. Für eine echten Krankheitsverlauf würde Ersteres die Kapazitäten von Krankenhäusern und anderen Institutionen extrem belassten, während zweiteres lang andauernde Beschränkungen für soziale Interaktionen mit sich bringen könnte.

```{r, echo=FALSE, fig.cap="\\label{fig:LSD} $R_0$ abhängige Infektionsverläufe"}

pal <- colorRamp(c("red", "blue"))

N = 8.3e7
S = N - 5000
I = 5000
R = 0
V = 0
R0 = 15
alpha = 1/7
beta = R0 * alpha
delta = 0
gamma = 0
h = 0.01
schritte = 50000

schutzlos = durchlauf(schritte, h, S, I, R, V, alpha, beta, delta, N, gamma,0)
plot(schutzlos$x, schutzlos$I, "l", xlab = "Tage", ylim=c(0, 6.5e7), xlim=c(0,140), ylab = "erkrankte Menschen", col = rainbow(20)[R0])

range <- 1:20
nicht_infizierte <- 1:20 

for (R1 in range) {
  beta = R1 * alpha
  schutzlos = durchlauf(schritte, h, S, I, R, V, alpha, beta, delta, N, gamma,0)
  lines(schutzlos$x, schutzlos$I, "l", col = rainbow(20)[R1])
  nicht_infizierte[R1] = schutzlos$S[length(schutzlos$S)]
}

legend(100,5e7,legend=c("R0 = 1", "R0 = 7", "R0 = 14", "R0 = 20"), col = c(rainbow(20)[1], rainbow(20)[7], rainbow(20)[14], rainbow(20)[20]), lty=1:1)
```

```{r, echo=FALSE, fig.cap="\\label{fig:Herde} R_0 abhänginge Herdenimmunität"}

plot(1/range, nicht_infizierte/N,"p", xlab = "1/R0", ylab = "S/N", col="blue")
lines(1/range,1/range,col="gray")

```

Jo Abb. \ref{fig:Herde} nimmt uns ziemlich Hops!

## Mit Gegenmaßnahmen

Unter der Verwendung der Daten des RKI versuchen wir den COVID-19-Verlauf zu modellieren. Als Startwert wurden die Daten des 03.01.2021 \cite{januar} mit I = 349500, R = 1765666-I, V = 238809 verwendet. Desweiteren wurde $\gamma$ und $\mathrm{N}_0$ als Treppenfunktion mit den Werten

WIE MACHT MAN TABELLEN?
            $\gamma$          Tag        aktive Fälle      
Januar:     40665             3           349500
Februar:    61132             37          193200
März:       60776             71          127100
April:      57895             110         279400
Mai:        406455            142         167100
Juni:       337478            152         95900

verwendet. $\frac{1}{\delta}$ wird auf 150 Tage gesetzt.

```{r, echo=FALSE}
N = 8.3e7
I = 349500
R = 1765666-I
V = 238809
S = N - I - R - V

alpha = 1/7
delta = 1/150

R0 <-c(0.91,0.974,1.2633,1.005,0.655,1.1)
gamma <-c(40665,61132,60776,57895,406455,337478)
tage <-c(3,37,71,110,142,152)
h = 1

schutz1 = durchlauf((tage[2]-tage[1])/h, h, S, I, R, V, alpha, R0[1] * alpha, delta, N, gamma[1], tage[1])

schutz2 = durchlauf((tage[3]-tage[2])/h, h, schutz1$S[length(schutz1$S)], 
                    schutz1$I[length(schutz1$I)], schutz1$R[length(schutz1$R)], 
                    schutz1$V[length(schutz1$V)], alpha, R0[2] * alpha, delta, N, gamma[2], tage[2])

schutz3 = durchlauf((tage[4]-tage[3])/h, h, schutz2$S[length(schutz2$S)], 
                    schutz2$I[length(schutz2$I)], schutz2$R[length(schutz2$R)], 
                    schutz2$V[length(schutz2$V)], alpha, R0[3] * alpha, delta, N, gamma[3], tage[3])

schutz4 = durchlauf((tage[5]-tage[4])/h, h, schutz3$S[length(schutz3$S)], 
                    schutz3$I[length(schutz3$I)], schutz3$R[length(schutz3$R)], 
                    schutz3$V[length(schutz3$V)], alpha, R0[4] * alpha, delta, N, gamma[4], tage[4])

schutz5 = durchlauf((tage[6]-tage[5])/h, h, schutz4$S[length(schutz4$S)], 
                    schutz4$I[length(schutz4$I)], schutz4$R[length(schutz4$R)], 
                    schutz4$V[length(schutz4$V)], alpha, R0[5] * alpha, delta, N, gamma[5], tage[5])


schutz6 = durchlauf(500, h, schutz5$S[length(schutz5$S)], 
                    schutz5$I[length(schutz5$I)], schutz5$R[length(schutz5$R)], 
                    schutz5$V[length(schutz5$V)], alpha, R0[6] * alpha, delta, N, gamma[6], tage[6])


schutzx = append(schutz1$x, append(schutz2$x, append(schutz3$x, append(schutz4$x,append(schutz5$x,schutz6$x) ) ) ) )
schutzI = append(schutz1$I, append(schutz2$I, append(schutz3$I, append(schutz4$I,append(schutz5$I,schutz6$I)) ) ) )
schutzS = append(schutz1$S, append(schutz2$S, append(schutz3$S, append(schutz4$S,append(schutz5$S,schutz6$S)) ) ) )

print(schutzI[37-2])
print(schutzI[71-2])
print(schutzI[110-2])
print(schutzI[142-2])
print(schutzI[152-2])

#Vergleich
tage <-c(3,15,121)
R0h <-c(0.91,0.5,1.2)
hypothese1 = durchlauf((tage[2]-tage[1])/h, h, S, I, R, V, alpha, R0[1] * alpha, delta, N, gamma[1], tage[1])
hypothese2 = durchlauf((tage[3]-tage[2])/h,h, hypothese1$S[length(hypothese1$S)], 
                    hypothese1$I[length(hypothese1$I)], hypothese1$R[length(hypothese1$R)], 
                    hypothese1$V[length(hypothese1$V)], alpha, R0[2] * alpha, delta, N, gamma[1], tage[2], I_min = 10000)

hypotheseI1 = append(hypothese1$I,hypothese2$I)

if(tail(hypothese2$I,n=1) > 10000){
  hypothese3 = durchlauf(500, h, hypothese2$S[length(hypothese2$S)], 
                    hypothese2$I[length(hypothese2$I)], hypothese2$R[length(hypothese2$R)], 
                    hypothese2$V[length(hypothese2$V)], alpha, 0.8* R0[2] * alpha, delta, N, gamma[1], tage[3], I_min = 10000)
  
  hypothese4 = durchlauf(500, h, hypothese3$S[length(hypothese3$S)], 
                    hypothese3$I[length(hypothese3$I)], hypothese3$R[length(hypothese3$R)], 
                    hypothese3$V[length(hypothese3$V)], alpha, 0.8*R0[3] * alpha, delta, N, gamma[2], tage[3]+length(hypothese3$x))
}else{
  hypothese3 = durchlauf(tage[3]/h-length(hypotheseI1), h, hypothese2$S[length(hypothese2$S)], 
                    hypothese2$I[length(hypothese2$I)], hypothese2$R[length(hypothese2$R)], 
                    hypothese2$V[length(hypothese2$V)], alpha, R0[3] * alpha, delta, N, gamma[2],length(hypotheseI1)/h)
  hypothese4 = durchlauf(500, h,hypothese3$S[length(hypothese3$S)], 
                    hypothese3$I[length(hypothese3$I)], hypothese3$R[length(hypothese3$R)], 
                    hypothese3$V[length(hypothese3$V)], alpha, 0.8*R0[3] * alpha, delta, N, gamma[2],tage[3])
}
hypothesex = append(hypothese1$x, append(hypothese2$x, append(hypothese3$x,hypothese4$x) ) )
hypotheseI = append(hypothese1$I, append(hypothese2$I, append(hypothese3$I,hypothese4$I) ) )
hypotheseS = append(hypothese1$S, append(hypothese2$S, append(hypothese3$S,hypothese4$S) ) )


```
ok
```{r, echo=FALSE}
plot(schutzx, schutzI, "l", xlab = "Tage", ylab = "Menschen", col = "dark blue")
lines(hypothesex,hypotheseI,"l", col = " red")

legend(150,6e7,legend=c("S", "I","R"), col = c("dark blue", "green","red"), lty=1:1)
```

\begin{thebibliography}{99}
\bibitem{januar} 
\textit{Täglicher Lagebericht des RKIzur Coronavirus-Krankheit-2019(COVID-19)}, Robert Koch Institut, \url{https://www.rki.de/DE/Content/InfAZ/N/Neuartiges_Coronavirus/Situationsberichte/Jan_2021/2021-01-03-de.pdf?__blob=publicationFile}, Stand: 24.05.2021.

\bibitem{februar} 
\textit{Täglicher Lagebericht des RKIzur Coronavirus-Krankheit-2019(COVID-19)}, Robert Koch Institut, \url{https://www.rki.de/DE/Content/InfAZ/N/Neuartiges_Coronavirus/Situationsberichte/Feb_2021/2021-02-06-de.pdf?__blob=publicationFile}, Stand: 24.05.2021.

\bibitem{maerz} 
\textit{Täglicher Lagebericht des RKIzur Coronavirus-Krankheit-2019(COVID-19)}, Robert Koch Institut, \url{https://www.rki.de/DE/Content/InfAZ/N/Neuartiges_Coronavirus/Situationsberichte/Maerz_2021/2021-03-12-de.pdf?__blob=publicationFile}, Stand: 24.05.2021.

\bibitem{april} 
\textit{Täglicher Lagebericht des RKIzur Coronavirus-Krankheit-2019(COVID-19)}, Robert Koch Institut, \url{https://www.rki.de/DE/Content/InfAZ/N/Neuartiges_Coronavirus/Situationsberichte/Apr_2021/2021-04-20-de.pdf?__blob=publicationFile}, Stand: 24.05.2021.

\bibitem{mai} 
\textit{Täglicher Lagebericht des RKIzur Coronavirus-Krankheit-2019(COVID-19)}, Robert Koch Institut, \url{https://www.rki.de/DE/Content/InfAZ/N/Neuartiges_Coronavirus/Situationsberichte/Mai_2021/2021-05-22-de.pdf?__blob=publicationFile}, Stand: 24.05.2021.

\end{thebibliography}